# SHIRLEY MALLEA

# FRONT END WEB DEVELOPER

Passionate Pixel Perfect Programmer

Web Developer cuya curiosidad y persistencia la lleva a emprender en e-commerce durante más de una década, adquiriendo así variadas habilidades blandas. Esa misma curiosidad la hace actualizar conocimientos por medio de autoaprendizaje y dos bootcamps intensivos especializándola en FrontEnd Developer, y prontamente en FullStack Developer.

En constante aprendizaje. Capaz de trabajar en equipo y personalmente de forma organizada.

#### CONOCIMIENTOS

HTML 5 | CSS | JS | React | GIT |
GitHub | Firebase | JSON | Shopify |
Responsive Design | SEO |
Responsive web design from
Figma/Photoshop | Adobe
Illustrator | Canva | Notion | Trello |
Slack | UX/UI | REST APIs | Liquid

#### HABILIDADES BLANDAS

- Capacidad analítica y de resolución de problemas.
- Atención al detalle.
- Trabajo en equipo.
- Comunicación asertiva.
- Deseos de aprender

#### **IDIOMAS**

- Español Nativo
- Inglés Intermedio conversacional

#### **CERTIFICACIONES**

- Scrum Fundamentals Certified (ver)
- EF SET English Certificate (ver)

### **CONTACTO**

- <u>linkedin.com/in/shirleymallea/</u>
- github.com/shimapi
- **(**+569 8358 5810
- PORTAFOLIO: www.shirley.cl

## FORMACIÓN ACADÉMICA

- Full Stack Web Developer
  - > Practicum by Yandex
  - > Bootcamp Práctico asincrónico
  - > 2022-2023 (cursando)
- ← Front End Web Developer
  - > Acámica Digital House by Globant
  - > Bootcamp Intensivo sincrónico
  - > 2021
- Diseño y Programación Multimedia
  - > Universidad Tecnológica de Chile INACAP
  - > Titulada con Distinción Máxima
  - > 2007-2008

### **EXPERIENCIA LABORAL**

Asesora e-commerce & Emprendimiento > 2010 - actualidad | Independiente

Asesoría de posicionamiento para emprendedores | Shopify e-commerce

e-commerce Manager & Community Manager > 2011-2022 | Altorrelieve SpA

Emprendimiento e-commerce | mailing | ads | seo | copywriting | marketing | ventas | trabajo en equipo | perseverancia | atención al detalle

Web Developer > 2009-2010 | Storm Chile

Programación Pixel Perfect (HTML, CSS, JS, PHP, MySQL), SEO oriented & cross browser.